# 盈余公积可以用来做利润分配么？

提问人：flfnywguh 时间：2013-04-01 18:36:20
盈余公积可以用来做利润分配么？

回答人：chenyiwei
不可以。盈余公积制度设立的本意就是限制公司的利润分配，增强公司的经营积累和抗风险能力，所以如果能够将盈余公积用于分配股利，则该目的将无法实现。 原先 1992 年时原国家体改委发布的《股份有限公司规范意见》第七十五条曾经规定，“公司当年无利润时，不得分配股利。但公司已用盈余公积金弥补亏损后，公司为维护其股票信誉，经股东会特别决议，可按不超过股票面值百分之六的比率用盈余公积金分配股利，但分配股利后公司法定盈余公积金不得低于注册资本的百分之二十五。公司可供分配的利润不足以按不超过股票面值百分之六的比率支付股利时，亦可按上款办理。”但是该规定并未被纳入后来发布的《公司法》中，现在应当不能参考执行。

提问人：flfnywguh 时间：2013-04-01 20:15:08
该公司是有有限公司责任公司： 情况如下： 1 ，公司的实习资本为 10000000 元。 2 ，盈余公积为：10585667.83元。 盈余公积已经大于注册资本了。 本年公司拿出盈余公积3058553.77元 分完后，盈余公积还占注册资本的75%. 公司认为，公司的经营积累已经达到了一定程度，并且可以有了一定的抗风险能力。 所以将其分配。是否可行？

回答人：chenyiwei
不可以。盈余公积用于分配股利没有法律依据。即使已经超过注册资本 50 ％，或者是任意盈余公积，也不能用于分配股利，只能用于弥补亏损或转增资本。

提问人：liugangqd 时间：2014-12-23 19:15:42
某企业拟转让其投资的子公司的股权，为了少缴纳股权转让时的所得税，股权转让前拟先将子公司净资产中的盈余公积、专项储备（计提安全生产费形成）、未分配利润都分配回母公司后，再进行股权转让，企业的这种处理方式不合规、不合法，但合情，是否有其他方式也能实现少缴股权转让所得税而又合法呢？

回答人：chenyiwei
最多只能把未分配利润作为现金股利分配给股东（前提还包括要有足够多的现金可用），盈余公积和专项储备不能分配。目前似乎也没有更好的方法了。